Rodrigo Muniz

Analista de Sistemas / Desenvolvedor Full Stack

SOBRE

Graduado em Desenvolvimento Web. Pós-Graduado em Gestão de Projetos pela Fundação Dom Cabral. Finalizando o bootcamp de Web Developer na Ironhack. Inglês avançado. Experiência em desenvolvimento por mais de 15 anos, em Gestão de Empresas, Gestão de Equipes, Gestão de Projetos, Desenvolvimento Web e Gestão de TI, Gestão de Contratos SLA. Conhecimentos em PMBook, Metodologias Ágeis. Realização de Gestão de Grandes Equipes e profissionais multidisciplinares. Disponibilidade para viagens. Vivência internacional.

EXPERIÊNCIA PROFISSIONAL

ANALISTA / DESENVOLVEDOR

CAPTA TECNOLOGIA | Mai 2019 - Atual

 Responsável pelo desenvolvimento de novas funcionalidades no sistema de acordo com especificação passada pelo Gestor.

COORDENADOR DE EQUIPE

SUPPREMO HOSPITALITY (Nova Zelândia) | Mar 2018 - Jul 2018

- Responsável pela organização das agendas das atividades dos profissionais para os eventos. Experiência em coordenação do trabalho dos profissionais nos eventos e monitoramento da qualidade.
- Vivência na preparação/separação de material e mão de obra para eventos.

GERENTE / ADMINISTRADOR

NOSSA CLINICA | Mai 2015 - Set 2017

- Experiência na gestão de rotinas administrativas e financeiras da empresa, envolvendo o controle de demandas, distribuição e supervisão de tarefas e definição de metas e cronogramas de trabalho, atuando ainda na confecção e acompanhamento de relatórios, planilhas e desempenho corporativo.
- Vivência no planejamento estratégico de atividades e investimentos, sempre de acordo com determinações, políticas e objetivos estabelecidos, visando melhorias de processos, cumprimento de prazos e aumento da qualidade.
- Responsável por aumentar o índice de satisfação dos clientes e funcionários e a lucratividade de empresa em pouco tempo. Responsável por contratação de equipe de profissionais e médicos.

GERENTE / ADMINISTRADOR

VAN EXPRESSO | Jan 2014 - Mai 2015

- Experiência na gestão de rotinas administrativas e financeiras da empresa, envolvendo o RH e Contabilidade, distribuição e supervisão de tarefas e definição de metas e cronogramas de trabalho, atuando ainda na confecção e acompanhamento de relatórios, planilhas e desempenho.
- Responsável pelo planejamento estratégico de atividades e investimentos, sempre de acordo com determinações, políticas e objetivos estabelecidos, visando melhorias de processos, cumprimento de prazos e aumento da qualidade.
- Experiência em fechamento de contratos de parcerias e busca de novos clientes e controle de qualidade dos serviços prestados.

CONTATO

Fone: 11 94906-4582

e-mail: ramunizbh@yahoo.com.br Skype: ramunizbh@yahoo.com.br

SOCIAL

fb:www.facebook.com/ramunizbh li:www.linkedin.com/in/rodrigoam uniz github:

https://github.com/ramunizbh/

EXPERIÊNCIA PROFISSIONAL

DESENVOLVEDOR / ANALISTA

BDK SOLUTIONS | Jun 2012 - Out 2013

- Responsável pelo levantamento e especificação de requisitos junto ao usuário final, desenhando processos e fluxo das informações para o desenvolvimento de sistemas.
- Vivência em desenvolvimento das aplicações de acordo com as especificações técnicas acordadas com o usuário final.
- Experiência em estudos de viabilidade econômica-financeira imobiliária para desenvolvimento e especificação das alterações necessárias do sistema
- · Vivência em Gestão de Escopo, Prazo e Qualidade de projetos.

COORDENADOR DE EQUIPE / GERENTE DE PROJETOS

MICRO UNIVERSO | Dez 2008 - Fev 2012

- Responsável pelo levantamento e especificação de requisitos junto ao usuário final, desenhando processos e fluxo das informações para o desenvolvimento de sistemas, além de realizar análise de impacto e riscos dos projetos. (Escopo).
- Experiência na Elaboração de cronograma e organização das atividades do projeto de Nota Fiscal Eletrônica Nacional. (Prazo).
- Experiência em planejar as Atividades da equipe de desenvolvimento e coordenar a realização das atividades das pessoas e equipes, interagindo com outras áreas da organização, como departamento de recursos humanos, assim, participando de processos seletivos(Gestão de Recursos Humanos).
- Experiência em Gestão de Projetos (escopo, tempo, recursos humanos, comunicações, partes interessadas e qualidade).

HTML - Avançado Java Script - Intermediário PHP - Avançado C++ - Intermediário ASP - Intermediário Visual FoxPro - Avançado SQL Developer - Avançado

HABILIDADES TÉCNICA

PhotoShop - Avançado CorelDraw - Avançado

Visual Basic - Avançado

Java - Intermediário

CSS - Avançado

SQL Developer - Avançado Oracle/Oracle Dev - Avançado MS-SQL Server - Avançado

MS-SQL Server - Avançado

Access - Avançado MySQL - Intermediário

Windows – Avançado

Bootstrap – Intermediário

JQuery – Intermediário FullStack Web Developer

LINGUAS

Inglês – Avançado/Fluente Espanhol - Intermediário

EDUCAÇÃO

Bootcamp Web Developer - Ironhack Finalizando(Dezembro 2020)

Pós-Graduado em Gestão de Projetos FDC (BH) | 2008 – 2009

Tecnólogo em Gestão Web UNI BH(BH) | 2004 – 2006

CURSOS

- PREPARATÓRIO PARA IELTS(Proficiência em Inglês)
 DynaSpeak Nova Zelândia (02/2018 07/2018)
- LIDERANÇA E GESTÃO DE EQUIPES Udemy – Junho 2018
- COACHING TRAINING IPC, Outubro de 2017
- Negociação Avançada
 DN2 Business (BH), Maio de 2010